【裁判字號】    91,訴,1093
【裁判日期】    920522
【裁判案由】    偽造文書等
【裁判全文】
臺灣臺中地方法院刑事判決                        九十一年度訴字第一九三號
    公  訴  人  臺灣臺中地方法院檢察署檢察官
    被      告  甲○○
右列被告因偽造文書等案件，經檢察官提起公訴（九十一年度偵字第一八五九號），
本院判決如左：
    主  文
甲○○連續行使偽造私文書，足以生損害於他人，處有期徒刑柒月。扣案之行動電話
服務申請書共捌張（戊○○壹張、己○○壹張、庚○○貳張、丙○○貳張、丁○○貳
張）、身分證正反面影本共拾張（戊○○貳張、己○○壹張、庚○○貳張、丙○○壹
張、丁○○肆張），均沒收。
    事  實
一、甲○○於民國九十年四月間某日，依報紙上之廣告，以每張新台幣（以下同）一
    百元之代價，向某真實姓名年籍不詳之男子購買戊○○、己○○、庚○○、丙○○、丁○○之身分證影本（其中庚○○之身分證正本係於八十九年二月間，在臺
    北市木柵動物園連同手提包被竊，但此部分尚無積極證據足資認定甲○○係明知
    為贓物而仍予故買），明知並未經戊○○、己○○、庚○○、丙○○、丁○○之
    同意或授權，仍基於意圖為自己不法所有之概括犯意，以戊○○、己○○、庚○○、丙○○、丁○○之名義填寫遠傳電信行動電話服務申請書，附貼上開身分證
    影本，並基於概括犯意，在前開申請書上之申請人簽名欄連續偽造戊○○之簽名
    一枚、己○○之簽名一枚、庚○○之簽名三枚、丙○○之簽名四枚、丁○○之簽
    名三枚，再以傳真方式向遠傳電信股份有限公司（以下簡稱遠傳公司）申辦行動
    電話門號，足以生損害於戊○○、己○○、庚○○、丙○○、丁○○及遠傳公司
    ，並以上開方式施用詐術，使遠傳公司陷於錯誤認係戊○○、己○○、庚○○、
    丙○○、丁○○本人所申辦，並將依約給付通信費用，而交付行動電話ＳＩＭ卡
    四或五張。甲○○取得前開行動電話之ＳＩＭ卡後，再以刊登報紙廣告之方式，
    於臺中市各不詳地點，將前開ＳＩＭ卡以每張新台幣（以下同）一千至三千元不
    等之價格出售，自九十年四月底起至九十年五月底止，共計獲得不法利益約一萬
    五千元。嗣於九十年五月二十八日下午五時三十分許，在臺中市○○路二九三巷
    五號為警查獲，並扣得偽造之行動電話服務申請書八張（戊○○一張、己○○一
    張、庚○○二張、丙○○二張、丁○○二張）、身分證影本十張（戊○○二張、
    己○○一張、庚○○二張、丙○○一張、丁○○四張）、台灣大哥大股份有限公
    司（以下簡稱臺灣大哥大）行動電話ＳＩＭ卡一張（門號為000000000
    0號）。
二、案經彰化縣警察局移送臺灣臺中地方法院檢察署檢察官偵查後移送臺灣臺南地方
    法院併辦，經臺灣臺南地方法院認與該院繫屬之案件非屬裁判上一罪而退回臺灣
    臺中地方法院檢察署，該署檢察官再呈請臺灣高等法院臺中分院檢察署核轉臺灣
    苗栗地方法院檢察署，復經臺灣苗栗地方法院檢察署以無管轄權為由，呈請臺灣
    高等法院臺中分院檢察署再行核轉臺灣臺中地方法院檢察署檢察官偵查起訴。
    理  由
一、右揭事實，業據被告甲○○坦承不諱，並有行動電話服務申請書八張（戊○○一
    張、己○○一張、庚○○二張、丙○○二張、丁○○二張）、身分證影本十張（
    戊○○二張、己○○一張、庚○○二張、丙○○一張、丁○○四張）扣案可資佐
    證，足認被告之自白與事實相符，本件事證明確，被告之犯行堪以認定。
二、查被告意圖為自己不法所有，而冒用戊○○、己○○、庚○○、丙○○、丁○○
    之名義申辦上開行動電話門號，且其偽造表示申請人為戊○○、己○○、庚○○
    、丙○○、丁○○之行動電話服務申請表後，進而行使之以施用詐術，使遠傳公
    司陷於錯誤，而交付其行動電話ＳＩＭ卡四或五張（該行動電話ＳＩＭ卡可供通
    訊之使用，且在一定條件下具有可轉讓性，已有一定之財產價值而應認具有財物
    之性質），核其所為，係犯刑法第二百十六條行使第二百十條之偽造私文書罪及
    第三百三十九條第一項之詐欺取財罪。被告偽造戊○○、己○○、庚○○、丙○○、丁○○簽名之行為，為偽造各該行動電話服務申請書之部分行為，不另論罪
    ；另其偽造行動電話服務申請書後據以行使，其偽造之低度行為，為行使之高度
    行為所吸收，亦不另論罪。又被告先後多次行使偽造私文書之犯行，時間緊接，
    觸犯構成要件相同之罪名，顯係基於概括犯意反覆為之，為連續犯，應依刑法第
    五十六條之規定論以一罪，並加重其刑。再被告為達成冒用戊○○、己○○、庚○○、丙○○、丁○○名義申請行動電話，而以行使偽造私文書之方法，意圖為
    自己不法所有而施用詐術，致遠傳公司陷於錯誤而交付其ＳＩＭ卡四或五張，其
    行使偽造私文書及詐欺取財罪間，有方法、目的之牽連關係，為牽連犯，應從一
    重之行使偽造私文書罪論處。爰審酌被告以購買他人身份證影本之方式，冒用他
    人名義申辦行動電話，詐取行動電話ＳＩＭ卡販售以牟利，損害被冒名者之信用
    ，並徒增其困擾，並使遠傳公司難以追討通信費用，其犯罪所造成之危害非輕，
    但其犯罪後已坦承犯行，態度尚稱良好等一切情狀，量處如主文所示之刑。扣案
    之行動電話服務申請書八張（戊○○一張、己○○一張、庚○○二張、丙○○二
    張、丁○○二張）、身分證影本十張（戊○○二張、己○○一張、庚○○二張、
    丙○○一張、丁○○四張），為被告所有供犯罪所用之物，業據其供承在卷，爰
    依刑法第三十八條第一項第二款之規定宣告沒收。至於前開行動電話服務申請書
    上偽造之戊○○之簽名一枚、己○○之簽名一枚、庚○○之簽名三枚、丙○○之
    簽名四枚、丁○○之簽名三枚，已涵蓋於前開行動電話申請書內宣告沒收，爰不
    重複依刑法第二百十九條之規定宣告沒收，附此敘明。另被告詐得之ＳＩＭ卡四
    或五張皆已售出，非屬被告所有，業據其供承在卷，爰不予宣告沒收，亦附此敘
    明。
三、另被告辯稱扣案之臺灣大哥大行動電話ＳＩＭ卡一張係其依報紙廣告以八百元之
    代價購得，其有使用過，但其未曾冒用他人名義申請過臺灣大哥大之行動電話門
    號等語。經查，前開行動電話ＳＩＭ卡之門號為0000000000號，申請
    人係乙○○，有臺灣大哥大股份有限公司基本資料查詢表影本一份在卷可稽。經
    本院調取乙○○申請前開門號之行動電話服務申請書查閱，該申請書上之筆跡與
    被告之筆跡以肉眼辯識之結果並不相同，且本院二度傳喚申請人乙○○，然其均
    未到庭，此部分被告是否另涉有刑法第三百四十九條第二項之故買贓物罪嫌及電
    信法第五十六條第一項之盜用他人電信設備通信罪嫌，因與本件並無裁判上一罪
    之關係，宜由檢察官另行偵查，附此敘明。
據上論斷，應依刑事訴訟法第二百九十九條第一項前段，刑法第五十六條、第二百十
六條、第二百十條、第三百三十九條第一項、第五十五條、刑法第三十八條第一項第
二款，罰金罰鍰提高標準條例第一條前段、第二條，判決如主文。
中      華      民      國    九十二    年      五      月    二十二    日
                                        法  官  陳慧珊
右正本證明與原本無異。
如不服本判決，應於送達後十日內向本院提出上訴狀（須附繕本），上訴於臺灣高等
法院臺中分院。
                                        書記官
中      華      民      國    九十二    年      五      月    二十二    日
【附錄論罪科刑法條】
刑法第二百十條：
偽造、變造私文書，足以生損害於公眾或他人者，處五年以下有期徒刑。
刑法第二百十六條：
行使第二百十條至第二百十五條之文書者，依偽造、變造文書或登載不實事項或使登
載不實事項之規定處斷。
刑法第三百三十九條第一項：
意圖為自己或第三人不法之所有，以詐術使人將本人或第三人之物交付者，處五年以
下有期徒刑、拘役或科或併科一千元以下罰金。


司法院資訊處製作；財團法人民間司法改革基金會備份。
